## 加载需要的Package
```{r}
library(Seurat)
library(magrittr)
library(clustree)
library(reticulate)
```

## 创建合并的 Seurat obj
读取 Seurat obj 到一个 `named list` 中，然后`merge`到一起
```{r}
fl <- list.files("./Seurat_obj", full.names = TRUE)[-3]
n <- gsub(".rds", "", basename(fl))
obj_list <- lapply(fl, function(x) {
    readRDS(x) %>%
        GetAssayData(slot = "counts") %>%
        CreateSeuratObject()
})

(obj <- merge(
    x = obj_list[[1]],
    y = obj_list[2:length(fl)],
    add.cell.ids = n
))

rm(obj_list)
gc()

obj[["stage"]] <- stringr::str_sub(names(obj$orig.ident), 1, 7)
obj[["stage"]] <- gsub("AT", "HB33", obj$stage)
# obj[["stage"]] <-
```

## 执行一般流程
```{r}
obj %<>%
    NormalizeData() %>%
    FindVariableFeatures(
        selection.method = "vst",
        nfeatures = round(0.1 * length(rownames(.)))
    ) %>%
    ScaleData(features = rownames(.)) %>%
    RunPCA(features = VariableFeatures(.), npcs = 100, verbose = FALSE)

ElbowPlot(obj, reduction = "pca", ndims = 100)
```

可选(上面的和下面这个选一个), `SCTransform`是集成了`NormalizeData`、`FindVariableFeatures`和`ScaleData`的workflow
```{r}
obj %<>%
    SCTransform(return.only.var.genes = FALSE) %>%
    RunPCA(features = VariableFeatures(.), npcs = 100)

ElbowPlot(obj, reduction = "pca", ndims = 100)
```


根据PCA的结果, 选择合适的Dimension数, 这个对后面的过程影响较大
选择图像上趋势变化相对较小的区间

```{r}
dims <- 1:80
obj <- FindNeighbors(obj, dims = dims)
```


```{r}
tmp <- FindClusters(
    object = obj,
    resolution = seq(.1, 1.6, .2)
)

clustree(tmp@meta.data, prefix = "RNA_snn_res.")
rm(tmp)
gc()
```

图作为参考, 选一个看起来合适的resolution, 之后聚类
```{r}
obj %<>%
    FindClusters(resolution = 0.7) %>%
    RunTSNE(dims = dims) %>%
    RunUMAP(dims = dims, metric = "correlation")
```
> 聚类之后, 细胞对应的Cluster信息会存在 `meta.data` 中, 同时也有样本分组的信息
> UMAP、TSEN坐标信息通过 `obj@reductions$umap@cell.embeddings`可以直接访问，或者使用 `Embeddings`函数获取

## 可视化
```{r}
DimPlot(obj, reduction = "tsne", label = TRUE, pt.size = 1)

p_umap <- DimPlot(
    obj,
    group.by = "stage",
    reduction = "umap", pt.size = .4
) +
    DimPlot(
        obj,
        reduction = "umap",
        label = TRUE,
        repel = TRUE, pt.size = .4,
        cols = paletteer::paletteer_d("ggsci::default_igv")
    ) &
    tidydr::theme_dr() &
    theme(
        panel.grid = element_blank(),
        legend.position = "top", title = element_blank()
    ) &
    guides(
        color = guide_legend(
            keywidth = 0.4,
            nrow = 2,
            override.aes = list(size = 2, stroke = 2)
        )
    )

ggsave(filename = "./Plots/merge_46_46.pdf", p_umap, width = 16, height = 8)
```

## 保存
```{r}
saveRDS(obj, "./Seurat_obj/merge_46_46.rds")
```

统计一下Cluster的占比
```{r}
library(dplyr)
library(tidyr)
library(ggplot2)
library(patchwork)

meta <- obj@meta.data %>%
    as_tibble() %>%
    dplyr::select(stage, seurat_clusters)

meta %>%
    nest(cl = seurat_clusters) %>%
    rowwise() %>%
    mutate(pp = list(as_tibble(
        prop.table(table(cl)) * 100,
        n = "proportion"
    ))) -> props1

props2 <- do.call(rbind, props1$pp) %>%
    mutate(
        cc = rep(seq_along(props1$stage), sapply(props1$pp, nrow)),
        stage = rep(props1$stage, sapply(props1$pp, nrow))
    )

props2$seurat_clusters <- factor(
    props2$seurat_clusters,
    levels = gtools::mixedsort(unique(props2$seurat_clusters))
)

p1 <- ggplot(props2, aes(x = cc, y = proportion, fill = seurat_clusters)) +
    geom_area() +
    scale_fill_manual(
        values = paletteer::paletteer_d("ggsci::default_igv")
        # breaks = mixedsort(props2$seurat_clusters)
    ) +
    scale_x_continuous(
        expand = c(0, 0),
        breaks = seq_along(props1$stage),
        labels = props1$stage
    ) +
    scale_y_continuous(
        expand = c(0, 0)
        # breaks = c(25, 50, 75),
        # labels = c("25%", "50%", "75%")
    ) +
    ggprism::theme_prism()
# geom_bar(position = "fill", stat = "identity") +


meta %>%
    nest(stage = stage) %>%
    rowwise() %>%
    mutate(pp = list(as_tibble(
        prop.table(table(stage)) * 100,
        n = "proportion"
    ))) -> props3


p2 <- do.call(rbind, props3$pp) %>%
    mutate(
        cluster = rep(props3$seurat_clusters, sapply(props3$pp, nrow))
    ) %>%
    ggplot(data = ., aes(x = cluster, y = proportion, fill = stage)) +
    geom_bar(position = "fill", stat = "identity") +
    ggprism::theme_prism() +
    theme(
        axis.title = element_blank(),
        axis.ticks = element_blank(),
        axis.line = element_blank()
    )


p2 + coord_flip() + scale_y_continuous(expand = c(0, 0))

pp2 <- p1 +
    coord_flip() +
    theme(
        axis.title = element_blank(),
        axis.text.x = element_blank(),
        axis.ticks = element_blank(),
        axis.line = element_blank(),
        legend.position = "bottom"
    ) + guides(
        fill = guide_legend(
            keywidth = 0.8,
            nrow = 1,
            override.aes = list(size = 2, stroke = 2)
        )
    )


ppp <- p_umap / (p2 + theme(legend.position = "none")) / pp2 + plot_layout(heights = c(3, 1.2, 1.2))

pdf("./Plots/merge_46_46_umap.pdf", width = 16, height = 14)
ppp
dev.off()
```
```{r}
colnames(obj@meta.data)

# SCL5 无效愈伤
FeaturePlot(obj, features = "AT1G50600")
```